臺灣臺南地方法院新市簡易庭民事小額判決
                                    111年度新小字第292號
原      告  施淑美  
被      告  萬淑怡即金吉利一甲企業社



上列當事人間請求損害賠償事件，經本院於民國111年6月21日言
詞辯論終結，判決如下：
    主      文
原告之訴駁回。
訴訟費用新臺幣1,000元由原告負擔。
    事實及理由
一、原告起訴主張：
  ㈠原告前於民國110年3月1日委託被告搬家，兩造議定報酬金額
    為新臺幣（下同）28,000元，工人餐點應由被告自行處理，
    惟被告卻強迫原告幫忙購買晚餐，讓原告無法在現場監督，
    並將原告當作其工人使喚，卻未給付工資予原告。被告將多
    箱物品及櫃子隔板搬錯樓層，致原告事後還要自行尋找、搬
    動，故向被告求償1萬元。又被告強迫原告拍照、在被告網
    頁貼文按讚，侵害原告肖像權，請求被告賠償1萬元。被告
    拒絕開立發票予原告，經原告向國稅局申訴，被告始於110
    年3月13日開立日期為110年3月1日之發票，被告變造發票日
    期，故向被告求償1萬元。被告工人於110年3月1日搬運健身
    腳踏車時，未將該健身腳踏車鬆開，原告於同年11月16日請
    被告處理，但未獲置理，致原告於同年12月13日請廠商維修
    支出維修費500元，並造成原告自110年3月1日至同年12月13
    日無法使用該健身腳踏車，被告應賠償維修費500元及上開
    期間無法使用健身腳踏車之損失5,000元，共計5,500元。爰
    依侵權行為之法律關係提起本件訴訟，請求被告賠償35,500
    元。
  ㈢並聲明：被告應給付原告35,500元，及自110年3月1日起至清
    償日止，按週年利率5％計算之利息。
二、被告則以：
  ㈠被告先前進行估價時，向原告報價3萬元，原告以會上網寫評
    價及將被告介紹給社區幹事及其他住戶為由，經議價後將報
    酬金額降為28,000元，故被告並無強迫原告拍照、按讚情事
    。然原告於報酬金額議定後，要求搬運之物品不斷增加，被
    告因而請求原告協助購買晚餐及飲料，被告並無請原告離開
    現場，是原告聲稱要至10樓移動洗衣機及冰箱擺放位置，而
    自行離開搬運現場。又原告當日要搬運之物品大部分尚未打
    包完成，且已裝箱之物品亦未標住樓層，被告結束搬運工作
    離開時，亦請原告至每個樓層檢查，而原告事後告知找不到
    隔板，被告亦表示可以請人員至現場協助尋找。被告另於11
    0年3月16日16時37分許，前往搬運現場拆鐵架，原告並未提
    及健身腳踏車使用上有問題，卻直至同年11月16日才告知健
    身腳踏車有問題，距離搬運時間已逾8個月，無法證明健身
    腳踏車無法使用係被告所造成，故原告之主張並無理由。
  ㈡並聲明：
  ⒈原告之訴駁回。
  ⒉如受不利判決，願供擔保請准宣告免為假執行。
三、本院得心證之理由：
  ㈠按因故意或過失，不法侵害他人之權利者，負損害賠償責任
    ；不法侵害他人之身體、健康、名譽、自由、信用、隱私、
    貞操，或不法侵害其他人格法益而情節重大者，被害人雖非
    財產上之損害，亦得請求賠償相當之金額。民法第184條第1
    項前段、第195條第1項前段分別定有明文。又當事人主張有
    利於己之事實者，就其事實有舉證之責任，民事訴訟法第27
    7條前段定有明文。而民事訴訟如係由原告主張權利者，應
    先由原告負舉證之責，若原告先不能舉證，以證實自己主張
    之事實為真實，則被告就其抗辯事實即令不能舉證，或其所
    舉證據尚有疵累，亦應駁回原告之請求。另依民法第184條
    第1項前段規定，侵權行為之成立，須行為人因故意過失不
    法侵害他人權利，亦即行為人須具備歸責性、違法性，並不
    法行為與損害間有因果關係，始能成立，且主張侵權行為損
    害賠償請求權之人，對於侵權行為之成立要件應負舉證責任
    （最高法院100年度台上字第328號裁判要旨參照）。損害賠
    償之債，以有損害之發生及有責任原因之事實，且二者之間
    ，有相當因果關係為成立要件。故原告所主張損害賠償之債
    ，如不合於此項成立要件者，即難謂有損害賠償請求權存在
    。
  ㈡本件原告以被告於110年3月1日進行搬家工作時，額外要求其
    提供餐點，強迫其離開現場購買被告及其工作人員之餐點，
    致其無法在場監督，並將其物品搬錯樓層，服務態度不佳，
    致其受有損害，請求被告賠償1萬元；及被告強迫其拍照、
    在網頁貼文按讚侵害原告肖像權，請求被告賠償1萬元；另
    被告於110年3月13日開立日期為110年3月1日之發票予原告
    ，變造發票日期，請求被告賠償1萬元；被告未將健身腳踏
    車鬆開，致其受有無法使用該健身腳踏車及支出維修費之損
    害，請求被告賠償5,500元，然均為被告所否認，揆諸前揭
    說明，自應由原告就其主張侵權行為損害賠償請求權成立之
    要件負舉證責任。經查：
　⒈服務態度部分：
　　原告主張被告有上述服務品質、態度不佳之行為，並提出估
    價單、Line對話截圖為證（本院卷第15、21-23頁），而上
    開估價單僅能證明原告有委請被告處理搬家事宜，費用為28
    ,000元，另觀諸上開Line對話截圖雖可得知原告於事後向被
    告反應其搬家工作服務品質不佳，無權要求原告離開現場購
    買餐點、飲料，被告則表示願意給付餐費等語，惟此僅能證
    明原告不滿意被告所提供之服務，但尚不足以證明被告有何
    侵權行為及原告因而受有何損害，是原告就此部分請求被告
    賠償1萬元，即屬無據。
　⒉侵害肖像權部分：
　　按所謂侵害肖像權，應係指肖像有被他人未經同意而使用，
    不當使用，而生貶損其人格之情形，惟人格權侵害責任之成
    立以不法為要件，而不法性之認定，採利益衡量原則，就被
    侵害之法益、加害人之權利及社會公益等，依比例原則而為
    判斷；倘衡量之結果對加害人之行為不足正當化，其侵害始
    具有不法性（最高法院106年度台上字第2904號、103年度台
    上字第1611號判決意旨可資參照）。是判斷肖像權被侵害情
    節是否重大，宜從被害人是否為公眾人物、使用場合、使用
    目的等因素為綜合之考量。查原告主張遭被告強迫拍照，並
    以該照片在其網頁貼文按讚，侵害原告之肖像權，並提出Li
    ne對話截圖為證（本院卷第25頁），惟原告自承被告原先報
    價金額為3萬元，經兩造協議以原告於網路上給予被告正面
    評價，及將介紹其他住戶作為議價條件，被告同意當日報酬
    金額減為28,000元等語（本院卷第104頁），此亦有上開Lin
    e對話截圖可查，足見被告並未強迫原告為其網頁留言、按
    讚之情事。況原告並未舉證被告有強迫其拍照之情，且原告
    於被告拍攝照片時應已知悉所拍攝照片之目的係為被告所經
    營之商號做正面宣傳，原告亦未舉證證明被告有將其照片作
    宣傳被告經營之商號以外之其他用途，難謂有不當使用之情
    事，且該照片並無刻意醜化原告或有貶損原告人格之情形，
    故被告拍攝、張貼原告照片之舉，並未構成對原告肖像權之
    侵害。是原告主張被告侵害其肖像權，請求被告賠償1萬元
    ，亦屬無據。
　⒊變造發票日期部分：
　　原告就此部分之主張提出估價單、統一發票、Line對話截圖
    為證（本院卷第15-21頁），上開證據固能證明被告未於110
    年3月1日開立發票予原告，經原告向國稅局檢舉後，被告才
    於事後補開立日期為110年3月1日之發票予原告。惟此僅涉
    及被告是否構成刑事犯罪或違反稅法相關規定，而有受刑事
    追訴或行政裁罰之問題，難認有何侵害原告之權利，且原告
    亦未舉證其因此受有何損害，是原告就此部分請求被告賠償
    1萬元，亦屬無據。
　⒋健身腳踏車損害部分：
　　原告就此部分之主張固提出Line對話截圖、商品維修單、維
    修費統一發票為據（本院卷第27-29頁），然上開維修單及
    統一發票僅得證明原告之健身腳踏車調整座椅之卡榫卡住故
    障，原告因此支出維修費用500元，而由該Line對話截圖可
    知原告係於110年11月16日始向被告反應該健身腳踏車無法
    打開使用，距離被告110年3月1日進行搬家工作時，已逾8個
    月之久，尚難僅憑原告單方面所傳之訊息，逕認健身腳踏車
    故障係被告之搬家行為所造成，是原告就此部分請求被告賠
    償健身腳踏車維修費500元，及不能使用健身腳踏車之損失5
    ,000元，均屬無據。
四、綜上，原告依據侵權行為之法律關係，請求被告賠償35,500
    元，及自110年3月1日起至清償日止，按週年利率5％計算之
    利息，為無理由，應予駁回。
五、本件事證已臻明確，兩造其餘主張、陳述及所提之證據暨攻
    擊防禦方法，核與判決結果不生影響，爰不逐一論述，併此
    敘明。
六、按訴訟費用，由敗訴之當事人負擔；小額訴訟，法院為訴訟
    費用之裁判時，應確定其費用額，民事訴訟法第78條、第43
    6條之19第1項分別定有明文。本件訴訟費用計1,000元（即
    第一審裁判費），應由敗訴之原告負擔，爰確定如主文第2
    項所示。
七、結論：本件原告之訴為無理由。爰依民事訴訟法第436條之2
    3、第436條第2項、第78條、第436條之19第1項，判決如主
    文。
中　　華　　民　　國　　111 　年　　7 　　月　　11　　日
                    新市簡易庭  法  官　曾仁勇
以上正本證明與原本無異。
如不服本判決，應於送達後20日內，向本院提出上訴狀並表明上
訴理由，如於本判決宣示後送達前提起上訴者，應於判決送達後
20日內補提上訴理由書（須附繕本）。
對於小額程序之第一審判決之上訴，非以其違背法令之理由，不
得為之。且上訴狀內應記載表明（一）原判決所違背之法令及其
具體內容。（二）依訴訟資料可認為原判決有違背法令之具體事
實者。
如委任律師提起上訴者，應一併繳納上訴審裁判費。 
中　　華　　民　　國　　111 　年　　7 　　月　　11　　日
                                書記官  吳佩芬